【裁判字號】    98,簡上,187
【裁判日期】    981229
【裁判案由】    竊盜
【裁判全文】
臺灣桃園地方法院刑事判決             98年度簡上字第187號
上  訴  人
即  被  告  乙○○
選任辯護人  洪惠平律師
上列上訴人即被告因竊盜案件，不服本院於民國97年12月31日所
為之九十六年度桃簡字第一九○九號第一審刑事簡易判決（聲請
簡易判決處刑案號：九十六年度偵字第一二四九五號），提起上
訴，本院管轄第二審合議庭判決如下：
    主  文
上訴駁回。
    事實及理由
一、本案經本院合議庭審理結果，認原審判決以上訴人即被告犯
    刑法第三百二十一條第一項第二款、第三款、第四款之結夥
    三人攜帶兇器踰越牆垣竊盜罪，判處有期徒刑十月，減為有
    期徒刑五月，並諭知易科罰金折算之標準為以新臺幣（下同
    ）一千元折算一日，認事用法及量刑均無不當，應予維持，
    並引用原審簡易判決書記載之事實、證據及理由（如附件）
    。
二、本件上訴人即被告上訴意旨略以：伊當時是與丁○○相約在
    竊案現場附近，欲一同前去找尋伊當律師的姐姐，詢問伊與
    丁○○當時由臺灣高等法院審理之竊盜案件的訴訟事宜，伊
    沒有偷東西亦未翻牆，而證人丙○○之證述前後不一，請求
    撤銷原判決改判無罪云云。
三、本案所引用之供述與非供述證據，經本院依法踐行調查證據
    程序，被告同意各該證據均有證據能力（見本院卷第26頁反
    面），且亦查無依法應排除其證據能力之情形，是後述所引
    用證據之證據能力均無疑義。
四、被告雖以前開情詞置辯，惟查：
（一）互核證人丙○○於警詢中證述：於95年12月12日下午3 時
      30分許，在我家三樓房間從窗戶往外看，看見三名竊嫌共
      開二輛車，一輛停在私人停車場內，另一輛停在華隆公司
      廠房圍牆旁，竊嫌車子一停好後，就直接翻過華隆公司圍
      牆進入華隆公司廠房內等語（見九十六年度偵字第二六八
      五號偵查卷宗第11頁），於偵查中結證稱：於95年12月12
      日在我家看見丁○○翻牆進去華隆公司，我有看到三人，
      我有看見卷附照片所示之貨車及穿白色上衣的人開一輛白
      色標緻105 型自用小客車，白色標緻停在圍牆邊，貨車停
      在私人停車場，丁○○是由貨車上出去，穿白色上衣的人
      也進去工廠，都是翻過圍牆進去等語（見九十六年度偵字
      第六三○九號卷第37至38頁），於原審審理時具結證稱：
      我先看到三個人進去，當中有一個是丁○○，後來還看到
      一位開標誌就是照片上穿白色衣服的人也跟著翻牆進去等
      語（見原審審易卷96年9月28日準備程序筆錄第5頁），於
      證人丁○○被訴竊盜案件審理時具結證稱：95年12月12日
      報案當天我看到二台車三個人，其中一個是丁○○，三個
      人都有進入華隆公司，其中二個就是當天錄影畫面翻拍照
      片中的這二個等語（見原審卷第113至115頁），及於本院
      審理時具結證稱：我有看到二人開標緻105 車離開，標誌
      105是停在本院卷第61頁現場圖上C 的位置，貨車是停在C
      點左上方的小門附近，我偵查中有說白色上衣的人也有進
      去，那就是我當時的印象，我並沒有亂講，穿白色衣服的
      人就是開標誌105離開的人等語（見本院卷第102頁、第10
      6至107頁），均始終相符，且與共犯丁○○於警詢時證稱
      ：我駕駛自小客貨車（箱式）搭載另一竊嫌即綽號「老師
      傅」，自私人停車場內圍牆翻牆進入華隆公司等語（見九
      十六年度偵字第二六八五號卷第4 頁反面）及於其被訴竊
      盜案件之法院審理時與本院審理時，亦坦承其為本案行竊
      者之一等情（見原審卷第103頁、第110頁，本院卷第69頁
      ）一致，再佐以被告於本院審理期間之98年7月7日提出之
      「答辯及聲請調查證據狀」載述：我當天停車於現場圖上
      C點，丁○○的小貨車停於D點等語（見本院卷第60至61頁
      ），亦與證人丙○○上開證述內容吻合，足見證人丙○○
      所述曾看見開白色標緻105 車之白衣男子亦一同翻牆進入
      華隆公司等語，應堪採信。又被告於原審審理時亦不否認
      九十六年度偵字第二六八五號卷第27至28頁所附監視器翻
      拍照上之白衣男子為其本人（見原審卷第53頁），益徵被
      告確為證人丙○○所見翻牆進入華隆公司之三名行竊中之
      白衣男子無訛。
（二）再依被告於本院審理時供稱：我要去找我姐姐當天中午有
      打電話給丁○○云云（見本院卷第82頁），然與被告於偵
      查中提出之受信通聯紀錄報表，其與證人丁○○係在當日
      下午3 時16分58秒，始有第一通通話紀錄之情不符（見九
      十六年度偵字第二六八五號卷第44頁），足見被告此部分
      所辯不足採信。
（三）另證人丁○○於警詢時先證稱：監視畫面影像中另一人是
      要來載我的朋友綽號「阿成」男子，我會叫「阿成」來載
      我，是當時因為發現有警察到達現場查看，我害怕警方查
      緝，不敢前往駕駛自小客貨車，所以商請「阿成」前來載
      我離開現場云云（見九十六年度偵字第二六八五號卷第5
      頁），嗣於偵查中則改稱：我在該處等乙○○載我去他姐
      姐住處，我不知道他姐姐住哪裏云云（見九十六年度偵字
      第二六八五號卷第38頁），所述已前後不一，更與被告於
      偵查中供稱：我們是要去我姐姐公司云云（見九十六年度
      偵字第二六八五號卷第38頁）不同。再者，證人丁○○於
      本院審理時具結證稱：當天我與被告電話聯繫，我確定是
      被告打給我的云云（見本院卷第78頁），亦與被告提出之
      上揭受信通聯紀錄報表，顯示當天證人丁○○與被告之四
      次電話聯繫，均係由證人丁○○撥打予被告之事實不符（
      見九十六年度偵字第二六八五號卷第44頁），足見證人丁
      ○○所述，係迴護被告之詞，不足採信。
（四）被告雖聲請調查下列證據：1.傳喚本案承辦員警到庭作證
      ，用以證明究係被告搭載丁○○前去警局或丁○○係為警
      當場查獲而其仍留在現場乙情；2.傳喚證人甲○○到庭，
      證明扣案之電纜線是否確為華隆公司所有及華隆公司之圍
      牆高度與位置；3.請求調取被告於95年12月12日之通聯紀
      錄與基地台位置；4.請求勘驗證人丁○○於95年12月13日
      之警詢錄音帶，證明證人丁○○該次警詢筆錄非出於自由
      意志，及5.聲請本院至現場履勘云云。然查：
    1.本案證人丁○○及被告均係因警察通知，始到警局接受詢
      問，有證人丁○○及被告之警詢筆錄在卷可稽（見九十六
      年度偵字第二六八五號卷第4頁反面、第9頁反面），且證
      人丁○○與被告如何到案，與被告是否參與本件竊盜犯行
      ，其間並無關連性，是此部分之調查即無必要。
    2.證人甲○○於警詢及證人丁○○所犯竊盜案件審理時，對
      其如何確定扣案之電纜線乃華隆公司失竊之財物乙節，業
      已證述明確，自無重複傳訊之必要。而證人丙○○對被告
      確有翻越華隆公司圍牆進入乙節，證述明確已詳如前述，
      是華隆公司之圍牆高度及位置如何，亦無礙於認定被告有
      踰越牆垣竊盜之加重事由存在。
    3.被告於95年12月12日之通聯紀錄業據被告於偵查中提出附
      卷，是此部分即無再行調取之必要。況電信公司之電信通
      聯紀錄僅保存六個月期間，為本院職務上知悉之事項，而
      被告於98年7月7日本院審理時始提出是項聲請，顯已逾越
      電信公司保存期間而無調查之可能，是被告此部分請求，
      亦無理由。
    4.再證人丁○○於其被訴竊盜案件之審理及於本院到庭作證
      時，均未抗辯其該次警詢中之自白有何非任意性之情形，
      且被告亦未具體指明證人丁○○於警詢之證述有何違反任
      意性之情形以供本院調查，況本件認定被告有竊盜之犯行
      ，亦非依據證人丁○○警詢之供述，是被告之聲請，亦無
      必要。
    5.最末，本件依證人丙○○歷次之證述及被告之供述與被告
      提供之現場圖，已可確認證人丙○○之住處、被告與證人
      丁○○停車位置等內容，是本件亦無至現場履勘之必要。
    6.且本件被告上揭犯行已臻明確，被告所聲請調查之上述證
      人及證據之待證事項縱認為真，亦無礙於被告本件犯行之
      成立，是本院認上述證人及證據亦無調查之必要，附此敘
      明。
五、綜上所述，被告所辯顯屬卸責之飾詞，不足採信，本件事證
    已經明確，被告之犯行堪予認定，應依法論科。從而，本院
    認原判決已詳述論罪科刑之理由及量刑依據，核無不當，被
    告猶執前詞提起上訴，並無理由，應予駁回。
據上論斷，應依刑事訴訟法第四百五十五條之一第一項、第三項
、第三百六十八條、第三百七十三條，判決如主文。
本案經檢察官馮浩庭到庭執行職務。
中    華    民    國    98    年    12    月    29    日
                  刑事第十二庭審判長法  官  魏于傑
                                    法  官  許雅婷
                                    法  官  李文娟
本件不得上訴。
以上正本證明與原本無異。
                                    書記官  蕭秀蓉
中    華    民    國    98    年    12    月    30    日
附錄本案論罪科刑法條全文：
刑法第三百二十一條第一項第二款、第三款、第四款

司法院資訊處製作；財團法人民間司法改革基金會備份。
